# 公允价值确认收入问题

提问人：浪蝶 时间：2014-12-08 14:38:45
本帖最后由 浪蝶 于 2014-12-8 13:33 编辑
收入准则说 “企业应当按照从购货方已收或应收的合同或协议价款确定销售商品收入金额，但已收或应收的合同或协议价款不公允的除外。”
假如某企业将公允价值 1000 元的存货以 400 元的价格销售给关联单位，企业是否应确认 1000 元收入？如是，差额 600 元如何处理？

回答人：chenyiwei
如果确实出现这种情况，则应分析不公允的交易产生的原因和双方的关系，例如是否与其他交易构成一揽子交易，该笔交易中的损失可以从其他交易中得到补偿；如果无法从其他交易中得到补偿的，双方之间关系的性质。
假设不存在构成“一揽子交易”的其他交易，纯属关联方之间的单方向利益输送，则出售方应按照公允价值（ 1000 ）确认收入，按照400 确认应收账款。差额 600 按以下方法处理： 1 、出售方是购买方的子公司（含间接子公司）的，则出售方将该差额 600 借记资本公积； 2 、出售方是购买方的母公司（含间接母公司）的，则出售方将该差额 600 借记长期股权投资； 3 、出售方与购买方同受一方控制，但彼此之间无直接和间接的股权投资关系的，则出售方将该差额 600 借记资本公积。

提问人：浪蝶 时间：2014-12-09 09:02:02
如果是一揽子交易，损失能够从其他交易中得到补偿，是否就可以按照协议价 400 元确认收入？ 另外，请问陈老师上述处理的依据在哪呢？ 谢谢！

回答人：chenyiwei
根据构成一揽子交易的多项交易的具体情况分析确定其处理方案。有可能是按 1000 确认该项交易的收入，也可能有其他安排。